【裁判字號】    92,簡抗,1
【裁判日期】    920430
【裁判案由】    逾期上訴
【裁判全文】
臺灣臺東地方法院刑事裁定                            九十二年度簡抗字第一號
    抗  告  人
    即  被  告  丙○○
    選任辯護人  邱聰安
右列抗告人因妨害投票案件，不服本院臺東簡易庭中華民國九十二年三月三十一日裁
定（九十二年度東簡字第八○號）提起抗告，本院裁定如左：
      主  文
原裁定撤銷。
      理  由
一、本件抗告意旨略以：本院九十二年度東簡字第八○號簡易判決正本，係送達至被
    告臺東縣延平鄉○○村○○路三六之一號戶籍地，但被告並未有同居人、受僱人
    、僱用人或親屬住於該戶籍內，故如有人收受送達，依法並不發生合法送達之效
    力，然原審並未查明收受送達證書上之簽收人為何人？與被告是何關係？由其代
    收是否發生代為收受之效力？遽而認定合法送達，認被告已逾上訴期間，容有未
    洽等語。
二、原審裁定意旨略以：本件抗告人係於民國九十二年三月六日，收受本院判決書正
    本，有送達證書在卷可稽，是上訴期間應於同年月二十日屆滿（加計在途期間四
    日），竟遲至同年月二十六日始具狀提起上訴，已逾上訴期間。從而本件上訴屬
    違背法律上之程式，應予駁回等語，而裁定上訴駁回。
三、按依刑事訴訟法第六十二條規定：「送達文書，除本章有特別規定外，準用民事
    訴訟法之規定」；而「送達於應受送達人之住居所、事務所或營業所行之。」、
    「送達於住居所、事務所或營業所不獲會晤應受送達人者，得將文書付與有辨別
    事理能力之同居人或受僱人。」，民事訴訟法第一百三十六條第一項前段、第一
    百三十七條第一項亦分別定有明文。
四、抗告人因妨害投票案件經本院臺東簡易庭判處有期徒刑三月，如易科罰金以三百
    元折算一日後，該案判決正本係於九十二年三月六日，經送達之卑南郵局初鹿支
    局郵務人員，送達臺東縣延平鄉○○村○○路三六之一號，由證人甲○○簽收以
    為送達，固有本院送達判決正本予被告之送達證書一紙在卷可憑。惟查，證人甲
    ○○之住所係在臺東縣延平鄉○○村○○路三六號，而非在抗告人位於同路三六
    之一號之應受送達處所收受上開判決，又其並非抗告人之同居人或受僱人，且收
    受上開文書後，亦未將上開文書轉交予抗告人收受等情，業據證人甲○○、乙○
    ○到庭證述明確（見本院九十二年四月十六日、四月二十三日訊問筆錄），並有
    臺東縣延平鄉○○村○○路三六之一號全戶戶籍資料附卷可稽。是上開判決既非
    向應受送達人之住居所為之，證人甲○○亦非抗告人之同居人或受僱人，揆諸民
    事訴訟法上開規定，該項送達，自不生合法送達之效力。
五、是抗告人於九十一年三月二十六日具狀提起上訴，原審未予詳察原判決是否合法
    送達，遽以抗告人之上訴已逾上訴期間，不合法律上之程式，而為上訴駁回之諭
    知，自有未洽。抗告人抗告意旨以原審送達不合法等語，而指摘原裁定不當，為
    有理由，自應將原裁定撤銷，發回原審另為適法之處理。
六、據上論結，應依刑事訴訟法第四百五十五條之一第五項、第四百十三條前段，裁
    定如主文。
中      華      民      國    九十二    年      四      月    三十      日
                                    臺灣臺東地方法院刑事庭
                                        審判長法  官  楊力進
                                              法  官  柯姿佐
                                              法  官  范乃中
右正本證明與原本無異。
如不服本裁定，應於裁定送達後五日內向本院提出抗告狀。（須附繕本）
「切勿逕送上級法院」
                                              書記官  陳俊德
中      華      民      國    九十二     年     四      月    三十      日


司法院資訊處製作；財團法人民間司法改革基金會備份。
